# 资金拆借现金流、质押存单

提问人：zcy2401 时间：2023-03-02 13:38:
1 、陈老师，之前问了一个问题，母子公司的大额资金拆借，金额特别大、期限一般较短（基本在一年内）、收支频繁、未计提利息，上年是作为筹资与投资活动反映在现金流量表中，且是按净额反映，请问今年是否应保持上年口径还是说应当按总额法列示？是否继续作为筹资活动与投资活动，还是要放到经营活动？ 您的回答是：如属于筹资/投资活动类别，则不适合于按净额法反映。
我想再请教一下，《企业会计准则第 31 号——现金流量表》第五条规定，现金流量应当分别按照现金流入和现金流出总额列报。但是，下列各项可以按照净额列报：
（一）代客户收取或支付的现金。
（二）周转快、金额大、期限短项目的现金流入和现金流出。
（三）金融企业的有关项目，包括短期贷款发放与收回的贷款本金、活期存款的吸收与支付、同业存款和存放同业款项的存取、向其他金融企业拆借资金、以及证券的买入与卖出等。 由于是期限短、金额大、收支频繁、未提利息，满足（二）的条件，为何如属于筹资/投资活动类别，就不适合按净额法确认呢？ 还是说准则这条规定只是针对经营活动？
2 、还有一个问题，质押的定期存单用于开具承兑汇票或借款，期初和期末都有，期初质押的存单本期已到期，那么在编现金流的时候，是不是期初到期存单列“收到其他与筹资活动有关的现金”，期末质押的存单，列“支付其他与筹资活动有关的现金”？还是说可以直接按期初期末差额确认收到或支出与筹资活动有关的现金？

回答人：chenyiwei
1 、一般认为，由于筹资活动的定义是“导致企业资本及债务规模和构成发生变化的活动”，因此与经营活动相比，其金额一般较大，期限一般较长，且一般需支付资金成本（利息或股利）。如果期限短且不计息，则更适合于作为经营活动。因此，筹资活动现金流量虽然理论上也有净额列报的可能性，但实际上可能性很小。
“是期限短、金额大、收支频繁、未提利息”的资金拆借，适合于作为经营活动列报。此时采用净额法列报更易被接受。
2 、一般承兑汇票或借款的期限都在三个月以上，并不是一般意义上的“期限短”，因此其冻结和解冻对现金流量的影响，也建议采用总额法分别列报。